臺灣板橋地方法院刑事判決　　　　　　　99年度易字第3357號
公　訴　人　臺灣板橋地方法院檢察署檢察官
被　　　告　鄭仕慶
　　　　　　劉浩志
上列被告等因竊盜案件，經檢察官提起公訴（99年度偵字第1128
0 號、第24191 號、第25442 號），因被告等於本院準備程序中
就被訴犯罪事實均為有罪之陳述，經本院裁定進行簡式審判程序
，並判決如下：
    主  文
鄭仕慶犯如附表一主文欄所示之罪，各處如附表一主文欄所示之
刑。應執行有期徒刑壹年，如易科罰金，以新臺幣壹仟元折算壹
日，扣案之鑰匙壹支沒收。
劉浩志犯如附表二主文欄所示之罪，各處如附表二主文欄所示之
刑。應執行有期徒刑拾月，如易科罰金，以新臺幣壹仟元折算壹
日。
    事實及理由
一、本案犯罪事實及證據除更正如下外，餘均引用檢察官起訴書
    （如附件）之記載：
（一）犯罪事實欄一「鄭仕慶前因施用毒品案件，經臺灣板橋地
      方法院以94年度簡上字第335 號判處應執行有期徒刑6 月
      確定，於民國94年10月28日易科罰金執行完畢」之記載應
      予刪除。
（二）證據欄應增加「被告鄭仕慶、劉浩志於本院審理中之自白
      」。
（三）證據欄編號5 之證據清單欄「99年偵字第25442 號卷」之
      記載，應更正為「臺灣桃園地方法院檢察署99年度偵字第
      20824 號卷」。
（四）附表編號4 之犯罪方法及結果欄應於文末增加「嗣經警於
      99年4 月9 日，在新北市○○區○○路269 號鄭仕慶住處
      ，查得上揭竊得車輛之透明塑膠墊4 片及賽車座椅2 張（
      已發還告訴人吳定家）。」
（五）附表編號7 之犯罪方法及結果欄應於文末增加「嗣鄭仕慶
      於99年4 月9 日上午11時許，騎乘上揭竊得機車行經新北
      市○○區○○路269 號附近，為警查獲，並扣得鄭仕慶所
      有之鑰匙1 支及上揭竊得之機車（已發還被害人吳義昌）
      。」
二、核被告鄭仕慶所為，係犯刑法第320 條第1 項之竊盜罪（4
    罪，起訴書附表編號3 至5 、編號7 部分）及刑法第320 條
    第3 項、第1 項之竊盜未遂罪（起訴書附表編號6 部分）。
    被告劉浩志所為，係犯刑法第320 條第1 項之竊盜罪（3 罪
    ）。被告鄭仕慶就起訴書附表編號6 所示犯行，已著手汲油
    之竊取行為，然未得手即遭被害人許珈銅察覺，僅為未遂犯
    ，爰依刑法第25條第2 項之規定，按既遂犯之刑減輕其刑。
    被告鄭仕慶與劉浩志，就起訴書附表編號4 所示竊盜犯行，
    另被告鄭仕慶與楊政達就起訴書附表編號3 、5 、6 所示竊
    盜犯行，各有犯意聯絡及行為分擔，均為共同正犯。被告鄭
    仕慶、劉浩志所犯上開數罪，犯意個別，行為互異，應分論
    併罰。又被告劉浩志前因竊盜案件，經臺灣士林地方法院以
    98 年 度簡字第98號判處有期徒刑6 月確定，於98年11月13
    日易服社會勞動執行完畢，有臺灣高等法院被告前案紀錄表
    1 份在卷可查，其於5 年內故意再犯本件有期徒刑以上之罪
    ，均為累犯，應依刑法第47條第1 項規定分別加重其刑。至
    起訴書雖認被告鄭仕慶為累犯，然被告鄭仕慶雖前因施用毒
    品案件，經本院以94年度簡上字第335 號判處有期徒刑6 月
    確定，並於94年10月28日易科罰金，然其另因強盜、贓物案
    件，經臺灣高等法院判處有期徒刑3 年8 月、4 月確定，嗣
    經本院以96年度聲減字第582 號裁定上揭毒品、贓物案件之
    罪刑，分別減為有期徒刑3 月、2 月，並與上揭強盜案件罪
    刑應執行有期徒刑4 年4 月確定，現仍執行中，有臺灣高等
    法院被告前案紀錄表1 份在卷可佐，顯見被告鄭仕慶上揭所
    犯毒品案件尚未執行完畢，而無累犯之適用，起訴書前揭認
    定，容有誤會，併此敘明。爰審酌被告鄭仕慶、劉浩志前均
    有竊盜之犯罪紀錄，素行不佳，其等為年輕力壯之人，不思
    自食其力，竟竊取他人物品，造成被害人損失，顯有不該，
    兼衡其等犯罪動機、手段、生活狀況、被告鄭仕慶為高中畢
    業、被告劉浩志為二專畢業之智識程度、竊取物品之價值及
    其等犯罪後均坦承犯行之態度等一切情狀，分別量處如主文
    所示之刑，且均諭知易科罰金之折算標準，並均定其等應執
    行之刑及易科罰金之折算標準。
三、扣案之鑰匙1 支，為被告鄭仕慶所有，且係供其犯起訴書附
    表編號7 所示竊盜犯行之工具，此據被告鄭仕慶於本院審理
    中供述在卷（本院卷第83頁），爰依刑法第38條第1 項第2
    款規定宣告沒收。又被告劉浩志用以竊取被害人秦慧芝所有
    自用小客車之鑰匙1 支，雖為被告劉浩志所有，且供其犯起
    訴書附表編號2 所示竊盜犯行所用之物，然並未扣案，且業
    為被告劉浩志丟棄，此據被告劉浩志於警詢中供述明白（臺
    灣桃園地方法院檢察署99年度偵字第20824 號卷第3 頁），
    此外，尚查無證據證明該鑰匙並未滅失，爰不予宣告沒收；
    另被告劉浩志用以竊取周志昆所有機車之鑰匙1 支，雖係供
    被告劉浩志犯起訴書附表編號1 所示竊盜犯行之工具，然亦
    未扣案，且查無證據證明係被告劉浩志所有，亦不予宣告沒
    收，併此敘明。
據上論斷，應依刑事訴訟法第273條之1第1項、第299條第1 項前
段、第310 條之2 、第454 條，刑法第28條、第320 條第1 項、
第3 項、第25條、第47條第1 項、第41條第1 項前段、第8 項、
第38條第1項第2款、第51條第5 款，判決如主文。
本案經檢察官陳世錚到庭執行職務。
中    華    民    國   100    年    1     月    10    日
                  刑事第十七庭   法 官  俞秀美
附表一
┌──┬─────┬─────────────────┐
│編號│犯罪事實  │主文                              │
├──┼─────┼─────────────────┤
│1   │起訴書附表│鄭仕慶共同竊盜，處有期徒刑肆月，如│
│    │編號3 所示│易科罰金，以新臺幣壹仟元折算壹日；│
│    │犯行      │                                  │
├──┼─────┼─────────────────┤
│2   │起訴書附表│又共同竊盜，處有期徒刑肆月，如易科│
│    │編號4 所示│罰金，以新臺幣壹仟元折算壹日；    │
│    │犯行      │                                  │
├──┼─────┼─────────────────┤
│3   │起訴書附表│又共同竊盜，處有期徒刑參月，如易科│
│    │編號5 所示│罰金，以新臺幣壹仟元折算壹日；    │
│    │犯行      │                                  │
├──┼─────┼─────────────────┤
│4   │起訴書附表│又共同竊盜未遂，處有期徒刑貳月，如│
│    │編號6 所示│易科罰金，以新臺幣壹仟元折算壹日；│
│    │犯行      │                                  │
├──┼─────┼─────────────────┤
│5   │起訴書附表│又竊盜，處有期徒刑參月，如易科罰金│
│    │編號7 所示│，以新臺幣壹仟元折算壹日。扣案之鑰│
│    │犯行      │匙壹支沒收。                      │
└──┴─────┴─────────────────┘
 附表二
┌──┬─────┬─────────────────┐
│編號│犯罪事實  │主文                              │
├──┼─────┼─────────────────┤
│1   │起訴書附表│劉浩志竊盜，累犯，處有期徒刑肆月，│
│    │編號1 所示│如易科罰金，以新臺幣壹仟元折算壹日│
│    │犯行      │；                                │
├──┼─────┼─────────────────┤
│2   │起訴書附表│又竊盜，累犯，處有期徒刑伍月，如易│
│    │編號2 所示│科罰金，以新臺幣壹仟元折算壹日；  │
│    │犯行      │                                  │
├──┼─────┼─────────────────┤
│3   │起訴書附表│又共同竊盜，累犯，處有期徒刑伍月，│
│    │編號4 所示│如易科罰金，以新臺幣壹仟元折算壹日│
│    │犯行      │。                                │
└──┴─────┴─────────────────┘
上列正本證明與原本無異。
如不服本判決，應於判決送達後10日內敘明上訴理由，向本院提
出上訴狀 (應附繕本) ，上訴於臺灣高等法院。其未敘述上訴理
由者，應於上訴期間屆滿後20日內向本院補提理由書「切勿逕送
上級法院」。
                                書記官  謝怡貞
中    華    民    國   100    年    1     月    10    日
附錄本案論罪科刑法條全文：
中華民國刑法第320條
意圖為自己或第三人不法之所有，而竊取他人之動產者，為竊盜
罪，處5  年以下有期徒刑、拘役或 5 百元以下罰金。
意圖為自己或第三人不法之利益，而竊佔他人之不動產者，依前
項之規定處斷。
前二項之未遂犯罰之。